---
tags: 2022-organize, 2021-organize, organize
---

🔙 Back to [歷年 PyCon TW Organizing 共筆](/ryPr7SFyP/%2FHM5mHCFKQCu7-W5ea8ITcw%3Fview)
🔙 Back to [PyCon TW 2022 Organizing 共筆](/rkk3KQ_VY)
🔙 Back to [總召交接清單共筆](https://hackmd.io/@pycontw/ryPr7SFyP/%2F5HHlj6JWQOixoifvdpwwYg)
🔙 Back to [團隊可用資源清單](https://hackmd.io/A1NPEMYURouxOh-RZAFqyA?view)

[Wei & Tai's office hour of blog branding](https://hackmd.io/cKeeCh9pR6CwWNW9-JnF0g)

[Marketing Team Notes](https://hackmd.io/dUtG6nHvQsmc1zYESSJo5A)

# 2022 Marketing Team Bi-weekly Sync up / Team Leads Office Hour
- 此會議時段原本是「總召交接會議記錄」
- 此時段也歡迎各 team leads and member 上來抬槓閒聊各種帶 team 問題

[ToC]

## Routine
- [name=wei] [Marketing Team Meeting Minute](/dUtG6nHvQsmc1zYESSJo5A)
- [name=tai] 要來 [issue scrub](https://trello.com/b/8Y4mB48C/marketing-team) 嗎?
- 開 mail group、砍 mail group


## Backlog
- prepare some fun side projects during the office hour if no more topic to talk about this time...
    - pelican-blog for pycontw
        - register "blog.pycon.tw"
        - pick-up theme
        - create repository for the blog
        - bind url and page
    - [python package](https://trello.com/c/quUmjLJc/130-encourage-core-organizers-to-upload-python-packages-to-pypi)
    - commitizen deb
- 贊助收入 / 票務收入 / 今年支出之類的可以找機會和總召大協調，一次訂出贊助年度目標
- ~~每年的總召要凹 rock 傳授會計知識ㄇ嘻嘻 (update: no, 太麻煩也傳不下去）~~
- [open topic] 組 blog team 做 sprint。值得做嗎？什麼時候做？
    - quota
        - [name=allen] fyi, 開發組 sprint 一人一百五
    - 至少有一個共識可以報帳，只是報多少與標準需要總召再研究一下....
    - [name=wei] 等到 blog 搬到哪、怎麼搬再說啦

## NEXT

## 220815
- pycontw@gmail.com password was changed 9 months ago...
    - bad news - no body knows the password QQ
    - good news - archive@python.tw is the recovery mail
    - http://groups.google.com/a/python.tw/group/archive/t/17ac649a52a0566c?utm_source=digest&utm_medium=email
    - http://groups.google.com/a/python.tw/group/archive/t/1ffbab94743b648a?utm_source=digest&utm_medium=email
    - need to register linktree
    - [name=tai] will deal with this and contact 9ukai / ana
- 明年 pycamp... (順便當作 team building)
- new chair??
- pr aligned with big D
    - 從今年的經驗中認為pr組可以改制，各組都要有跨組主責pr的人，pr組只要有2~3位把關與協調貼文。
    - 贊助組 jojo 認為有 leila 跨組協調pr是很大的助力。
    - pr組需要創造一些真正的連結，國內國外都需要。
- 議程的備取
    - 突發狀況的備取機制（需要嗎？）
- attendee number of eve party
    - now 55
        - speaker: 1x
        - volunteer: 3x
        - sponsor: 4
    - pr annouce ealier...?
        - 飢餓行銷之開放一般會眾: 40
        - pycakge 售後服務
        - 不限制買票者（但低調不會特別提）
        - 報名表單：https://forms.gle/dKeyYXacoQVBA3CW8
- marketing team is over-killed?
    - 組織上似乎過於疊床架屋，沒有明顯改善
    - 但第一季有人整合往前推  對時程有明顯幫助

### A.O.B. （臨時動議）
- 準備慶功宴？
- JOJO 要找泰祥討論 pycast
    - emergence 專題（嫁接 PSF 
    - keynote speaker 專訪 （先寄邀約信？看誰回信接受就來安排）
    - James Powell （pydata <-> NUMFOCUS) 
    - 訪問各組在做什麼 （2022甘苦談，各組有什麼轉變？）
    - 各方社群交流 （議程組來聊）

## 220801
- David announced call for 2023 chair <--- an example for announce mail list of pycon tw
- David Jr. proposal
    - OCF is NPO
    - https://discord.com/channels/752904426057892052/837702492095512626/909725310398902303
    - explain tim/ocf 管帳方式；透明度。
    - figure out why the transferring name is Tim Chen. Will it be bus factor 1?
    - 要釐清老本帳戶是不是都到 ocf 名下了

## 220704
- submitter ticket
    - 7/12, GTB 要記得延期
    - without pypackage 的選項？註冊組會決定
    - submitter 票是不是要有更清楚的說明，才不會讓人一頭霧水
        - GTB 說拒絕信其實是有講...
        - yes there are "This year’s PyCon APAC conference will be hold on Septempber 3-4, 2022. We genuinely appreciate your submission to PyCon APAC 2022, we will provide you with a discount ticket soon, and we sincerely invite you to participate in this year’s annual event."

## 220606
- tai/wei/david/leila
- created `pycontw-announce@python.tw`
    - [name=david] 是不是要把 pycontw googlegroup 名單倒進來
    - [name=wei] 發一個舊的通知說明單被倒入惹
- tai 建議總召多跟 rock 聊聊（也說明 rock / ocf 的身份）
- GTB has 行前信/行銷信
- wei 要不要開 python.tw 的權限

## 220523

- 接續 data 討論的 package and more goal plan
- [ ] [name=tai271828] 找 Joe 一起來當貼文日曆的 gate keeper
- [ ] 與 leila 討論了志工補助方案的實做方式 1) send email to staff directory 2) 月會上例行要請總召、請組長轉達
- [ ] 真的要做電子報的話 newsletter@python.tw
- [ ] 繼續 offline 清查 g suite legacy emails
- [ ] 要把 fb 把 organizers@python.tw 改 pr

## 220328
- wei python.tw 變成 youtube primary owner
    - 幫我移掉 tai pycon.tw as a owner
- legacy g suite 清查/開帳號/開 mail group
    - 討論一下怎麼管理四散的 mail group
        - 四散 maybe not a bad thing... (de-centralized/many centers)

## 220314 (今天在 discord staging channel 喔喔喔喔喔試用看看)
- @Teila Ting 有空的話會上來跟 pr / marketing 相關的任務互相了解一下
- @Allen 打算借時間跟 @Fiiish @GabrielRay demo mail group 設定
- @GobbyChen 可能要借時間討論 AMA
- if time allows: 幫總召發想一下在友社社群宣傳的各種計畫, context see https://discord.com/channels/752904426057892052/900932437167710228/952845716433305620
- if time allows: @Wei Lee 想處理 legacy g-suite (其實跟 allen demo mail group 設定算是相關）

## 220228
- legacy g-suite https://hackmd.io/9tTb5jFBTP-LXdDHn0QkJA?edit=
- 分享 tai's pelican google enging indexing status
- GTB's question regarding how to add more members in the registration team

## 220214
- 今天是 jordan 上來；還有 wei and tai. 聊一些議程與 sprint 相關的宣傳。
- office hour feedback
    - sprint
        - [ ] sprint projects 數量可能會不足 (2)
            - [ ] 官網不當 sprint project 嗎
            - [ ] jordan 在議程組的分工：大會宣傳、sprint 宣傳；沒有太明確的分工。
        - [ ] sprint - 寄信問往年 apac mail list
            - [ ] pycon us project invitation
        - [ ] ask kir 帶 sprint
    - 贊助價格 (wei 有出席前兩天的 brainstorming)



## 20211206
:::info
- **Location:** Online
- **Link**: meet.google.com/igy-dmby-wkr
- **Date:** 22:00 Dec 06, 2021 (TST)
- **Agenda:**
- **Participants:**
    1. Wei
    2. David Lu
    3. Tai
    4. tumi
    5. winnie
- **Minutes Taker:**
:::
- [name=wei] [marketing team sync up](https://hackmd.io/dUtG6nHvQsmc1zYESSJo5A#Meeting-Minute-Template-FOR-COPYING-DO-NOT-USE-IT)
- [name=tai] 好像講過了，但 over communicate 一波
    - 週末的會議通常無法出席，與 PR lead 相關的業務我們保持線下同步訊息
    - PR lead 只是「代理」，我們 keep in mind 持續搜尋與推薦最佳人選 XD
- [name=tai] [反思] open chat - self-sustaining, 有沒有可能只靠門票收入撐起 conference?


---
## 20211122
:::info
- **Location:** Online
- **Link**: meet.google.com/igy-dmby-wkr
- **Date:** 22:00 Nov 22, 2021 (TST)
- **Agenda:**
- **Participants:**
    1. Wei
    2. David Lu
    3. Tai
- **Minutes Taker:**
:::
- odysee briefing...tai briefed the odysee story to david
- APAC 推薦 young talent 來分享 ...把既有活動延伸到 APAC region
- 議程想要進階一點的稿件的話可以...
- pre-kickoff - pr status...
    - https://hackmd.io/lrd90CLOSwi_S7x2Pkpc2Q

---
## 20211025
:::info
- **Location:** Online
- **Link**: meet.google.com/igy-dmby-wkr
- **Date:** 2:00 Oct 25, 2021 (TST)
- **Agenda:**
- **Participants:**
    1. Wei
    2. David Lu
    3. Tai
- **Minutes Taker:**
:::

### Discussion
- 2021/10/31 (Sun.) PyCon APAC Discussion
    - [name=tai] 贊助金額只能降不能加
    - [name=tai] 可以考慮小型實體搭配線上混合
- initialize documentation directories?
    - [name=David] 2022 Google Drive 資料夾已經建立
- extract common HackMD content?
    - 把歷年共同的筆記搬到跨年度的共筆
        - https://hackmd.io/KQPR3Ai9SDuFRp3J9sq9Rw
        - https://hackmd.io/@pycontw/ryPr7SFyP/%2FYI84sYakQEy9I5soi7C4lA
    - [name=wei] archive 議程共筆到 github
    - [ ] 使用上面 book mode 共筆列入組長教育課程 / training program
- liability
    - e***： 20,000
    - i***: 5,000
- Will David announce anything on 11/14?
    - [name=David] 預計會公布正式 Kickoff 的時間點和明年的大方向
- 分散式慶功宴好像很不錯 🤔
- [name=tai]
    - 某種程度上這個時段也可以慢慢變成 office hour for team leads? (until kick-off meeting)
- Budget
    - 可以嘗試讓組長管控自己組別的預算
    - 如果需要追加預算可以提出

### A.O.B. （臨時動議）
- let's see how 2022 private works
- update Discord `#rules` channel
- training workshop
    - 大（宜蘭民宿） or 小而多
    - training topics
        - 文件化
        - metabase
- pr 組慶功宴取得的經驗

---

## 20211011
:::info
- **Location:** online
- **Link**:
- **Date:** Oct 11, 2021
- **Agenda:**
    - 行銷組組織架構
    - PyCon APAC
    - misc
- **Participants:**
    1. David Lu
    2. tai
    3. wei
- **Minutes Taker:**
:::

### Discussion - 行銷組組織架構
- [ ] 架構 brief
    - [ ] 捲到下面有組織圖   https://hackmd.io/pv99_XDBTpeajAJoj6sPvA
    - [name=wei] 簡介了 2021 的狀況
    - 要簡介建立行銷組誕生的歷史脈絡嗎？
    - 其實組織要怎樣，2022 的總召說得算呀嘻嘻
- [x] 行銷組組長人選
- [ ] 找 kir 幫忙 social media?
- 可建議各組組長記得或是試著找副手

### PyCon APAC
- 2022 大會定位、各人自己定位
- 組織內外
    - [name=wei] 對內 own (找 yyc 班底 as well?)
    - [name=david] 對外回
    - [name=tai] booth 班底

### Discussion - misc
- Forwarded 「如何開會」 email from tai to david
- 今年大會定位有比較有想法了嗎？深度還是廣度？
    - [name=david] 也許是廣度
        - 增加 apac 區的交流
            - Q: 哪一種交流？文化上。
    - PyPI package project
        - [name=tai] I will run this projects
- How was it going after talking to yyc?
- **下次開會時間**
    - [ ] 要 kick-off meeting 前每週 or bi-weekly 30 min sync up 嗎? (甚至可以弄成制度的一部分)

### A.O.B. （臨時動議）
- [name=wei] 如果可以想一下自己想要用什麼風格建立團隊、先確認好，也許會有幫助
- [name=david] 可考慮寄明信片到外島
